【裁判字號】    95,上訴,1164
【裁判日期】    950803
【裁判案由】    違反毒品危害防制條例
【裁判全文】
臺灣高等法院高雄分院刑事判決        95年度上訴字第1164號
上  訴  人  臺灣高雄地方法院檢察署檢察官
被      告  甲○○
上列上訴人因被告違反毒品危害防制條例案件，不服臺灣高雄地
方法院95年度訴字第1485號中華民國95年5 月30日第一審判決（
起訴案號：臺灣高雄地方法院檢察署95年度毒偵字第3263號），
提起上訴（移送本院併辦案號：同署95年度毒偵字第4423號），
本院判決如下：
    主  文
原判決撤銷。
甲○○連續施用第一級毒品，累犯，處有期徒刑壹年。
    事  實
一、甲○○前於民國86年間因肅清煙毒條例案件，經本院以86年
    度上訴字第1382號判處有期徒刑4 年確定，於88年9 月7 日
    假釋出監並交付保護管束，90年9 月3 日保護管束期滿未經
    撤銷視執行完畢。另因施用毒品案件，經依臺灣高雄地方法
    院93年度毒聲字第1435號裁定送強制戒治，於94年3 月10日
    因強制戒治處遇成效合格且屆滿6 個月而釋放出所，並經臺
    灣高雄地方法院檢察署於94年3 月11日以94年度戒毒偵字第
    129 號為不起訴處分確定。詎其仍不思戒除毒癮，竟基於施
    用第一級毒品海洛因之概括犯意，於前開強制戒治執行完畢
    釋放後5 年內之95年1 月17日15時20分許，及95年3 月30日
    12時30餘分，警察採尿之時間回溯24小時內之某時，分別在
    其位於高雄縣路竹鄉○○路547 號住處客廳內，以針筒注射
    之方式，各施用第一級毒品海洛因1 次。嗣於95年1 月17日
    ，因列管毒品應受採驗人口，至高雄縣政府警察局岡山分局
    接受採尿送驗而查獲；復於95年3 月30日上午11時30分，在
    高雄縣路竹鄉○○路547 號家中為警盤查，並採尿送驗呈嗎
    啡陽性反應而查獲。
二、案經高雄縣政府警察局岡山分局移送臺灣高雄地方法院檢察
    署檢察官偵查起訴；並經高雄縣政府警察局湖內分局移送臺
    灣高雄地方法院檢察署檢察官轉送本院併辦審理。
    理  由
一、本件被告甲○○所犯係死刑、無期徒刑、最輕本刑為3 年以
    上有期徒刑以外之罪，已經被告就被訴事實為有罪之陳述，
    經本院聽取當事人之意見後，依刑事訴訟法第273 條之1 第
    1 項之規定，裁定進行簡式審判程序。又本件卷內之人證、
    物證、書證等證據，依同法第273 條之2 規定，不受第159
    條第1 項關於傳聞法則規定之限制，依法均有證據能力，合
    先敘明。
二、上開事實，訊據被告甲○○坦承不諱，被告前後2 次所採集
    之尿液經送鑑定結果，均呈嗎啡陽性反應，有長榮大學95年
    1 月25日確認報告，及台灣檢驗科技股份有限公司95年4 月
    14日第KＺ000000000000號濫用藥物尿液檢驗報告各1 份附卷
    可稽，被告確有施用第一級毒品之事實，已堪認定。復按犯
    毒品危害防制條例第10條施用第一、二級毒品之罪者，檢察
    官應先將被告送勒戒處所觀察、勒戒，經觀察、勒戒或強制
    戒治執行完畢釋放後，5 年內再犯第10條施用毒品之罪，檢
    察官應依法追訴，毒品危害防制條例第20條、第23條規定甚
    明。本件被告前既因施用毒品案件，經於94年3 月10日戒治
    期滿執行完畢，有臺灣高等法院被告前案紀錄表1 紙在卷可
    稽，其於執行完畢釋放後5 年內再犯本件施用毒品案件，依
    前述規定應予論罪科刑。
三、核被告所為，係犯毒品危害防制條例第10條第1 項之施用第
    一級毒品罪。被告持有第一級毒品海洛因後進而施用，其持
    有之低度行為應為施用之高度行為所吸收，不另論罪。被告
    前後2 次施用第一級毒品，時間緊接，所犯罪名同一，顯係
    基於概括之犯意反覆為之，應依修正前連續犯之規定論以一
    罪。被告於95年3 月30日施用第一級毒品海洛因犯行，雖未
    據檢察官起訴，但此部分與起訴部分有連續犯關係，為起訴
    效力所及，本院自得併予審理。被告於86年間因毒品案件，
    經本院判處有期徒刑4 年確定，於90年9 月3 日假釋付保護
    管束期滿未經撤銷視執行完畢，此有台灣高等法院被告前案
    紀錄表附卷可參，其於有期徒刑執行完畢後5 年以內再犯本
    件有期徒以上之罪，為累犯，應依法加重其刑。又被告行為
    後，刑法第56條連續犯之規定，業於94年1 月7 日修正公布
    刪除，並於95年7 月1 日施行，則被告之犯行，因行為後新
    法業已刪除連續犯之規定，此刪除雖非犯罪構成要件之變更
    ，但顯已影響行為人刑罰之法律效果，自屬法律有變更。比
    較新、舊法律結果，以舊法較有利於被告，依刑法第2 條第
    1 項前段規定，仍應適用較有利於被告之行為時法律即舊法
    ，論以連續犯（最高法院95年第8 次刑事庭會議決議參照）
    ，併予敘明。
四、原審據以論罪科刑，固非無見。惟被告於95年3 月30日施用
    第一級毒品海洛因犯行，原審未及審酌，自有未洽。檢察官
    上訴意旨，執此指摘原判決不當，為有理由，自應由本院將
    原判決撤銷改判。爰審酌被告前因施用毒品案件，業經戒治
    執行後仍不知悔改，再次為本件施用毒品之犯行，顯見被告
    並不知悔改施用毒品之惡習，惟念及被告犯後坦承施用毒品
    ，及其施用毒品之犯行，係戕害自身身體健康，並未危及他
    人，犯後態度良好等一切情狀，量處如主文第2 項所示之刑
    。
據上論結，應依刑事訴訟法第369 條第1 項前段、第364 條、第
第273 條之1 第1 項、第299 條第1 項前段，毒品危害防制條例
第10條第1 項，刑法第2 條第1 項前段、第11條前段、第47條、
修正前刑法第56條，判決如主文。
本案經檢察官張金塗到庭執行職務。
中    華    民    國    95    年    8     月    3    日
            刑事第五庭  審判長法  官  曾永宗
                              法  官  陳  箐
                              法  官  任森銓
以上正本證明與原本無異。
如不服本判決應於收受本判決後10日內向本院提出上訴書狀，其
未敘述上訴理由者，並得於提起上訴後10日內向本院補提理由書
狀（均須按他造當事人之人數附繕本）「切勿逕送上級法院」。
中    華    民    國    95    年    8     月    3    日
                              書記官  蘇恒仁
附錄本件判決論罪科刑法條：
毒品危害防制條例第10條第1 項
施用第一級毒品者，處6 月以上5 年以下有期徒刑。


司法院資訊處製作；財團法人民間司法改革基金會備份。
